臺灣板橋地方法院刑事判決　　　　　　　96年度易字第2117號
公　訴　人　臺灣板橋地方法院檢察署檢察官
被　　　告　乙○
上列被告因毀損案件，經檢察官提起公訴（96年度偵字第10862
號），本院判決如下：
    主  文
乙○損壞他人之大門上紗窗，足以生損害於他人，處罰金新臺幣
貳仟元，如易服勞役以新臺幣壹仟元折算壹日，減為罰金新臺幣
壹仟元，如易服勞役以新臺幣壹仟元折算壹日。
    事  實
一、乙○於民國（下同）96年3 月間，住在台北縣板橋市○○街
    4 巷17號，因同址2 樓住戶漏水問題，於96年3 月22日7 時
    15分許，前往找該2 樓住戶甲○○解決，惟因乙○在甲○○
    住戶大門外敲門時無人應允，乙○即基於毀損之犯意，拾起
    地上竹條乙支，敲擊甲○○住戶大門多下，致該大門上半部
    之紗窗右下角及左下角，因壓條斷裂而向外掀起，足以生損
    害於甲○○。
二、案經甲○○訴由臺北縣政府警察局海山分局報請臺灣板橋地
    方法院檢察署檢察官偵查起訴。
    理  由
一、訊據被告乙○固坦承於上開時地前往找告訴人甲○○未遇，
    而持上開竹條敲擊告訴人甲○○住戶大門等情，惟矢口否認
    上開犯行，辯稱：伊雖有持上開竹條敲擊上開大門，惟並未
    造成其紗窗掀起受損云云。經查：被告於上開時地前往找告
    訴人甲○○未遇，而持上開竹條敲擊告訴人甲○○住戶大門
    乙情，業據被告於本院審理時坦承不諱，核與告訴人甲○○
    此部分指訴之情節及證人鄭清海、莊耶青2 人於偵查中此部
    分證述之情節，均相符合，復有扣案之上開竹條乙支之照片
    乙張，在卷可稽，足堪認定。又告訴人甲○○上開住戶大門
    於上開時地遭被告持上開竹條敲擊多下後，該大門上半部之
    紗窗右下角及左下角，即因壓條斷裂而向外掀起乙節，業據
    證人鄭清海、莊耶青2 人於偵查中證述綦詳，並據證人即警
    員王加霖於本院審理時證稱：「（96年3 月22日7 時15分許
    ，你有無曾經到台北縣板橋市○○街4 巷17號處理被告與告
    訴人之間的糾紛？）有，當時我是擔任線上巡邏的勤務，勤
    務指揮中心用無線電通報我該處有糾紛，請我過去處理」、
    「（你是壹個人過去？）我是跟另一個同事邱思惟一起過去
    」、「（現場處理經過？）我到現場時，看到告訴人與被告
    在17號前面馬路上吵架，互相罵來罵去，我跟我同事先將他
    們二人隔開，並瞭解狀況，告訴人說被告拿掃把打她家17號
    2 樓的鐵門，我就先帶告訴人去她家看看破壞的情形，看到
    鐵門沒有怎樣，鐵門上的紗窗有掀起來一角，以我面對鐵門
    是右下角往裡面掀起來，沒有其他受損的情形」、「（你上
    述受損的情形是否為偵查卷第24、25頁照片所示？）是，照
    片是我拍的」等語（見本院卷96年8 月14日審判筆錄第3 、
    4 頁）明確，且互核一致，復有上開大門受損照片4 張可佐
    ，足以生損害於告訴人甲○○本人，亦堪認定。雖被告矢口
    否認有因敲擊上開大門致其上紗窗受損掀起云云，顯係事後
    卸責之詞，不足採信。被告上開犯行已臻明確，應予依法論
    科。
二、核被告所為，係犯刑法第354 條之損壞他人之大門上紗窗，
    足以生損害於他人罪。爰審酌被告於上開時地因漏水問題前
    往找告訴人甲○○未遇時，即持上開竹條敲擊損壞上開大門
    多下，致其上半部之紗窗因壓條斷裂，而向外掀起2 處，足
    以生損害於告訴人甲○○及被告犯罪後之態度等一切情狀，
    量處如主文所示之刑，再減其宣告刑，並諭知易服勞役之折
    算標準，以資懲儆。
據上論斷，應依刑事訴訟法第299 條第1 項前段，刑法第354 條
、第42條第3 項，刑法施行法第1 條之1 第1 項、第2 項前段，
中華民國九十六年罪犯減刑條例第2 條第1 項第3 款、第7 條，
判決如主文。
本案經檢察官楊展庚到庭執行職務。
中　　華　　民　　國　　96　　年　　8 　　月　　30　　日
                刑事第十三庭  法　官  林 晏 鵬
以上正本證明與原本無異
如不服本判決應於送達後10日內向本院提出上訴狀
                              書記官　陳 映 孜
中　　華　　民　　國　　96　　年　　8 　　月　　30　　日
附錄法條：刑法第354條
